【裁判字號】    90,上易,1494
【裁判日期】    901031
【裁判案由】    傷害等
【裁判全文】
臺灣高等法院臺南分院刑事判決             九十年度上易字第一四九四號     Ｃ
      上  訴  人
      即  被  告  丙  ○  ○
右上訴人因傷害等案件，不服臺灣嘉義地方法院九十年度易字第六一七號中華民國九
十年七月三十一日第一審判決（起訴案號：臺灣嘉義地方法院檢察署九十年度偵字第
三二五二號），提起上訴，本院判決如左：
      主      文
上訴駁回。
      事      實
一、丙○○與乙○○曾為同居人，因不滿乙○○欲與其分手，竟於九十年四月二十八
    日下午四時三十分許，在嘉義市○○○路二五九號乙○○之住宅前，見乙○○出
    門搭車欲上班之際，基於傷害及毀損之犯意，駕駛車牌號碼ＨＫ—五五九九號自
    用小客車衝撞甲○○所有車牌號碼為ＲＫ—八一二二號自用小客車，致前開小客
    車前保險桿、大燈、引擎蓋等處損壞，足以生損害於甲○○，並造成乙○○受有
    右腹部瘀傷三公分ｘ三公分、右手臂瘀傷五公分ｘ五公分、右小腿瘀傷七公分ｘ
    五公分之傷害。
二、案經乙○○訴由嘉義市警察局第一分局報請臺灣嘉義地方法院檢察署檢察官，暨
    甲○○訴由臺灣嘉義地方法院檢察署檢察官偵查起訴。
      理      由
一、訊據上訴人即被告丙○○雖供認有與甲○○所駕駛之汽車相撞及造成乙○○受傷
    之事實，惟矢口否認有故意之犯行，辯稱：係因甲○○逆向行駛所以擦撞到云云
    。然查右揭犯罪事實，業據告訴人乙○○、甲○○指訴綦詳，被告丙○○於原審
    審理時亦坦承有故意毀損及傷害之犯行（見原審卷第十六頁），足見被告應係故
    意撞及甲○○之汽車，以圖傷害乙○○，此外乙○○因被告之行為，造成右腹部
    瘀傷三公分ｘ三公分、右手臂瘀傷五公分ｘ五公分、右小腿瘀傷七公分ｘ五公分
    之傷害，亦有傷害診斷書一份附卷足稽，復有照片四幀，及估價單二紙在卷可資
    佐證。足證被告所辯並非故意云云，應係卸責之詞，不足採信。是本件事證明確
    ，被告前揭犯行，洵堪認定。
二、核被告丙○○所為，係犯刑法第二百七十七條第一項傷害罪及同法第三百五十四
    條毀損罪。被告一行為觸犯毀損及傷害罪名，為想像競合犯，應依刑法第五十五
    條之規定，從一重之傷害罪處斷。原審以被告罪證明確，因予適用刑法第二百七
    十七條第一項、第三百五十四條、第五十五條、第四十一條第一項前段、罰金罰
    鍰提高標準條例第一條前段、第二條，並審酌被告犯罪之動機、目的、手段、所
    造成告訴人乙○○前揭之傷害，及告訴人甲○○上開之損害，暨其犯罪後坦承犯
    行，態度尚稱良好等一切情狀，量處被告拘役五十日，並依法諭知易科罰金之折
    算標準，本院經核原判決認事用法，並無不合，量刑亦稱妥適。
    被告上訴意旨，猶執前詞，否認犯罪，並指摘原判決量刑過重，為無理由，應予
    駁回。
據上論結，應依刑事訴訟法第三百六十八條，判決如主文。
本案經檢察官羅清溪到庭執行職務。
中    華    民    國      九十      年        十     月      三十一     日
                                  臺灣高等法院臺南分院刑事第四庭
                                      審判長法官  陳    義    仲
                                            法官  宋    明    蒼
                                            法官  蔡    崇    義
右正本證明與原本無異。
不得上訴。
                                      法院書記官  李    育    儒
中    華    民    國      九十      年        十一     月     二        日
附錄法條：
刑法第二百七十七條：傷害人之身體或健康者，處三年以下有期徒刑，拘役或一千元
                    以下罰金。
刑法第三百五十四條：毀棄、損壞前二條以外之他人之物或致令不堪用，足以生損害
                    於公眾或他人者，處二年以下有期徒刑、拘役或五百元以下罰
                    金。


司法院資訊處製作；財團法人民間司法改革基金會備份。
